【裁判字號】    97,訴,695
【裁判日期】    971007
【裁判案由】    偽造有價證券
【裁判全文】
臺灣新竹地方法院刑事判決               97年度訴字第695號
公  訴  人  臺灣新竹地方法院檢察署檢察官
被      告  乙○○
指定辯護人  本院公設辯護人甲○○
上列被告因偽造有價證券案件，經檢察官聲請簡易判決處刑（97
年度偵字第1285號），嗣經本院認不宜依簡易判決處刑（97年度
竹簡字第612號），而改依通常程序審理，本院判決如下：
    主    文
乙○○意圖供行使之用，而偽造有價證券，處有期徒刑壹年拾月
；緩刑伍年。偽造之發票人丙○○、金額新臺幣肆拾萬元、發票
日民國九十四年十月二十日、到期日民國九十六年八月二十日之
本票壹張，沒收之。
    犯罪事實
一、乙○○（原名林永平）原係台北富邦商業銀行（下稱台北富
    邦銀行）新竹分行業務員，負責經手客戶申請貸款事宜；緣
    丙○○曾因向台北富邦銀行新竹分行申辦信用貸款，由乙○
    ○負責辦理丙○○申請貸款之手續，台北富邦銀行經審核丙
    ○○之申貸資料後，業已核貸，乙○○乃通知丙○○前往對
    保，並要求丙○○於空白本票、取款憑條上簽名蓋章，另丙
    ○○復在空白本票上填載身分證字號及地址後，交由乙○○
    向台北富邦銀行新竹分行辦理貸款手續，嗣因台北富邦銀行
    核貸之金額太少，丙○○放棄該次申請，未辦理對保程序，
    然因丙○○欲再向台北富邦銀行申請較高金額之貸款新臺幣
    （下同）40萬元，而未要求乙○○上開已簽名、蓋章之本票
    及取款憑條返還，丙○○其後於民國94年10月13日，親自前
    往該銀行填具申請書件，即將核撥貸款所用帳戶存摺，委由
    乙○○代為保管，嗣於同年月20日，經該銀行核准貸款，扣
    除帳務管理費及手續費6千元，共計核撥貸款39萬4千元。
二、詎乙○○因積欠外債未償，竟基於意圖供行使之用，而偽造
    有價證券之犯意，向丙○○謊稱貸款未獲核准，在未經徵得
    丙○○之同意或授權下，即持丙○○前次申貸未果所遺留之
    已簽名、蓋章之本票上填載本票之應記載事項之金額40萬元
    、發票日為94年10月20日及到期日96年8 月20日，而偽造完
    成表彰係由丙○○所簽發並負擔該紙本票所示40萬元票據債
    務意旨之有價證券本票1 紙，辦理對保手續完成後，並隨即
    持交其餘承辦之台北富邦銀行竹北分行辦理貸款核撥之職員
    而行使該紙偽造之本票，致各辦理貸款核撥之職員因而陷於
    錯誤，而核撥貸款39萬4 千元（扣除帳務管理費及手續費）
    予丙○○，足以生損害於丙○○本人之利益及台北富邦銀行
    對於貸款核撥及金融管理之正確性。嗣乙○○基於為自己不
    法所有之意圖及行使偽造私文書之犯意，藉受託代管核撥貸
    款所用帳戶存摺之便，在其所取得丙○○前次貸款所留已由
    丙○○本人簽名蓋章之取款憑條上，未經徵得丙○○之同意
    或授權下，偽填金額39萬元及領款日期，偽以表示係由丙○
    ○本人之同意抑授權，而持交予台北富邦銀行新竹分行辦理
    取款業務之職員提領貸款而行使之，致台北富邦銀行新竹分
    行辦理取款業務之職員構承辦人員因而陷於錯誤，而將核貸
    撥款之39萬元交予乙○○，足以生損害於丙○○本人之利益
    、台北富邦銀行對於貸款核發及金融管理之正確性。嗣因乙
    ○○無力還款，丙○○收到台北富邦銀行之催告書要求還款
    ，經查詢後，始查悉上情。
三、案經丙○○訴由新竹市警察局移送臺灣新竹地方法院檢察署
    檢察官偵查起訴。
    理    由
壹、程序部分：
    按傳聞法則之重要理論依據，在於傳聞證據未經當事人之反
    對詰問予以核實，乃予排斥，惟若當事人已放棄對原供述人
    之反對詰問權，於法院審判時表明同意該等傳聞證據可作為
    證據，基於證據資料愈豐富，愈有助於真實發現之理念，並
    貫徹刑事訴訟法修法加重當事人進行主義之精神，確認當事
    人對於證據能力有處分權之制度，傳聞證據經當事人同意作
    為證據，法院認為適當者，亦得為證據。另當事人對於傳聞
    證據表示「沒有意見」，而未於言詞辯論終結前聲明異議（
    Without Objection ），應視為已有將該等傳聞證據採為證
    據之同意，此刑事訴訟法第159條之5定有明文。本案被告乙
    ○○及指定辯護人於本院準備及審理程序中均已表示對本院
    所提示調查之卷內人證物證之證據能力沒有意見，迄本院辯
    論終結前，被告乙○○及指定辯護人亦未爭執本案證據之證
    據能力，依刑事訴訟法第159條之5第2 項之規定，應視為被
    告乙○○及指定辯護人已同意本案相關之傳聞證據均可作為
    證據，本院斟酌本案卷內之證據並非非法取得，亦無證明力
    明顯過低之情形，且經本院於審判期日依法進行證據之調查
    、辯論，被告乙○○於訴訟上之程序權，已受保障，前開各
    該證據，均得採為證據，先予敘明。
貳、實體部分：
一、認定被告乙○○有罪所憑之事證：訊據被告乙○○對於上開
    犯行，迭於警詢、偵查及本院準備、審理程序時均坦認不諱
    。其稱：伊於92、93年間任職臺北富邦銀行新竹分行業務專
    員，於94年10月20日曾協助告訴人丙○○辦理40萬元之信用
    貸款，而申請信用貸款之流程係當事人要提供身分證影印本
    、財力證明等資料，並且請當事人填寫申請書，之後將申請
    資料送至銀行內部做審核，當核准後會告知當事人，並通知
    當事人至銀行對保，再把對保資料送到銀行，之後銀行會撥
    款至當事人帳戶裡，當事人要領款時再使用取款憑條領錢。
    所以當時伊有要求告訴人丙○○有申辦帳號000000000000號
    帳戶及簽署本票、取款憑條，並提供所有之印章，但伊將該
    帳戶之存摺遺失，故未將存摺交付告訴人丙○○，後來銀行
    有核准告訴人丙○○之貸款，但因伊積欠地下錢莊債務，就
    對告訴人丙○○謊稱銀行未核准貸款，並趁職務之便將告訴
    人丙○○第1次辦理貸款時所簽名、蓋章之本票，由伊事後
    填寫金額、日期後拿去對保，完成對保程序，後來銀行核准
    撥款，但須扣除帳管費、手續費共6,000元後，故所餘款項
    39 萬4,000元，伊再拿告訴人丙○○第1次辦理貸款時所簽
    名、蓋章之取款憑條，填寫金額39萬元後，將上開款項39萬
    元提領償還借款，另所餘款項4,000元仍在告訴人丙○○上
    開帳戶內，後來伊陸陸續續有償還告訴人丙○○之貸款，但
    因財務出狀況，最後1次於96年8月27日將7,500元存入告訴
    人丙○○之帳戶內等語（見97年度偵字第1285號偵查卷第2
    、3、18、19頁，本院97年度易字第36 7號刑事卷第38、71
    頁，本院97年度訴字第695號刑事卷第7至10、18至25頁）。
    此外，復有：
（一）告訴人丙○○於警詢及本院準備、審判程序時所為指訴稱
      ：被告乙○○係他約於94年10月20日至臺北富邦銀行新竹
      分行辦理信用貸款時之貸款專員，先前他已申請過1 次，
      本件係第2 次，當時由他親自填寫貸款申請書，貸款金額
      為40萬元，被告乙○○要求他要申辦銀行貸款帳戶，但僅
      將提款卡交付給他，至於存摺則謊稱未辦妥，之後被告乙
      ○○於貸款核准後又向他謊稱銀行並未核准，且趁職務之
      便將其中貸款金額39萬元提領花用，後來他因收到臺北富
      邦銀行寄發之催告書趕緊與銀行聯絡，被告乙○○表示會
      負責任，但他仍收到臺灣士林地方法院所核發之本票裁定
      書，始知被告乙○○於96年8 月27日之後即未再還款，仍
      積欠款項39萬元9,471元，而該本票係他於第1次辦理貸款
      所簽發，但僅填寫發票人之身分證字號及住址，至於金額
      、日期、利息、付款地、發票日等事項並不是他填寫的，
      印鑑章也不是他蓋的，但他於第2 次申請貸款那天有將其
      印章交給被告乙○○，另本件取款條也是他在第1 次辦理
      貸款時在其上簽名、蓋章，但他並沒有授權被告乙○○在
      本件第2 次貸款時使用等語（見97年度偵字第1285號偵查
      卷第4、5頁，另參偵字第3460號偵查卷第5、6頁，本院97
      年度易字第367 號刑事卷第39、56頁，本院97年度訴字第
      695號刑事卷第23頁背面、第24頁）。
（二）台北富邦商業銀行96年11月8日催告書影本1紙（見上開偵
      字第1285號偵查卷第7 頁，另參偵字第3460號偵查卷第10
      頁）。
（三）台北富邦商業銀行信用卡總處(1)97年3月13日 (97)北富消
      金風控字第0116號函覆說明被告乙○○係為台北富邦商業
      銀行業務人員暨檢附告訴人丙○○之信用貸款申請書件及
      交易明細影本；(2)97（誤載96）年5月28日 (97)北富消金
      風控字第0337號函覆說明告訴人丙○○申辦信用貸款以領
      現金方式領取暨檢附告訴人丙○○之信用貸款申請書件資
      料；(3)97年6月11日 (97)北富消金風控字第0439號函附署
      名告訴人丙○○於94年10月20 日簽立之本票1紙等資料在
      卷可參（見上開偵字第1285號偵查卷第20至32頁，見本院
      97年度易字第367號刑事卷第26至36、第47、48頁）。
（四）台北富邦商業銀行新竹分行97年6月3日97年北富銀新字第
      147 號函所附署名告訴人丙○○之94年10月20日取款憑條
      影本資料（金額39萬元，見本院97年度易字第367 號刑事
      卷第41、42頁）。
（五）臺北士林地方法院96年度票字第10600號民事裁定影本1份
      （見上開偵字第1285號偵查卷第6 頁，另參偵字第3460號
      偵查卷第12頁）。
（六）本院依職權調閱之臺北士林地方法院97年度抗字第34號（
      含96年度票字第10600號）本票裁定民事卷宗全卷。
（七）新竹市警察局刑事警察大隊受理各類案件紀錄表、受理刑
      事案件報案三聯單暨新竹市警察局第一分局員警製作之偵
      查報告等（見上開偵字第3460號偵查卷第4、8、9頁）。
（八）綜上，足認被告乙○○自白應與事實相符，可以採信，本
      件事證明確，被告乙○○犯行洵堪認定，應依法予以論科
      。
二、比較新舊法：被告乙○○行為後，刑法業於94年1月7日修正
    ，於同年2月2日公布，並於95年7月1日施行。按行為後法律
    有變更者，適用行為時之法律，但行為後之法律有利於行為
    人者，適用最有利於行為人之法律，修正後即現行刑法第二
    條第一項定有明文。又按比較新舊法，應就罪刑有關之共犯
    、未遂犯、想像競合犯、牽連犯、連續犯、結合犯，以及累
    犯加重、自首減輕暨其他法定加減原因（如身分加減）與加
    減例等一切情形，本於統一性及整體性原則，綜其全部罪刑
    之結果而為比較，此有最高法院95年5月23日第8次刑庭會議
    決議第一、（四）則可資參照。是：
（一）刑法第201條第1項之偽造有價證券罪、第339條第1項之詐
      欺取財罪，其罰金刑之法定刑原分別為得併科3 千元以下
      罰金、得科或併科1 千元以下罰金，依修正後刑法施行法
      增訂第1條之1規定：「（第一項）中華民國九十四年一月
      七日刑法修正施行後，刑法分則編所定罰金之貨幣單位為
      新臺幣。（第二項）九十四年一月七日刑法修正時，刑法
      分則編未修正之條文定有罰金者，自九十四年一月七日刑
      法修正施行後，就其所定數額提高為三十倍。但七十二年
      六月二十六日至九十四年一月七日新增或修正之條文，就
      其所定數額提高為三倍」，及刑法第33條第5 款修正為：
      「主刑之種類如下：五、罰金：新臺幣一千元以上，以百
      元計算之」等規定觀之，依修正後之法律，刑法第201 條
      第1項之偽造有價證券罪、第339條第1 項之詐欺取財罪，
      所得科處之罰金刑最高額分別為新臺幣9萬元、3萬元，最
      低額均為新臺幣1 千元。然依被告乙○○行為時即修正前
      刑法第33條第5款規定之罰金最低額銀元1元計算，前開刑
      法第201條第1項、第339條第1項之罰金刑最高額分別為銀
      元3萬元、1萬元，最低額均為銀元10元（提高10倍），若
      換算為新臺幣，其罰金最高額雖與新法同，各為新臺幣9
      萬元、3 萬元，然刑法第201條第1項、第339條第1項之罰
      金刑最低額僅為新臺幣30元，因此，比較上述修正前、後
      之刑罰法律，自應以被告乙○○行為時即修正前關於科處
      罰金刑之法律較有利於被告。
（二）又被告乙○○行為後，刑法第55條關於牽連犯之規定，亦
      於94年1月7日修正公布刪除，並於95年7月1日施行，是於
      新法修正施行後，被告乙○○於本案所為之偽造有價證券
      、行使偽造私文書、詐欺取財等罪，即須分論併罰。則被
      告乙○○之犯行，因行為後新法業已刪除牽連犯之規定，
      此刪除雖非犯罪構成要件之變更，但顯已影響行為人刑罰
      之法律效果，自屬法律有變更，經比較新、舊法規定，修
      正後之規定對於被告較為不利，依刑法第2條第1項前段之
      規定，仍應適用較有利於被告之行為時法律，即刑法第55
      條關於牽連犯之規定，從較重之一罪予以論處。
（三）綜合上述各條文修正前、後之比較，揆諸前揭最高法院決
      議及修正後刑法第2條第1項前段、但書規定之「從舊從輕
      」原則，因被告乙○○所犯刑法第201條第1項之偽造有價
      證券罪、第339條第1項之詐欺取財罪之部分，依修正前刑
      法第33條第5 款規定，其法定得予科處之罰金刑最低額度
      較低，且依修正前刑法，被告乙○○所犯偽造有價證券、
      行使偽造文書、詐欺取財尚應成立牽連犯而從一重處斷，
      綜其全部罪刑之比較，自應一體適用被告乙○○行為時之
      法律，即修正前刑法之相關規定予以論處。
三、論罪、科刑及沒收：
（一）論罪：
  １、核被告乙○○所為，係犯刑法第201條第1項之偽造有價證
      券罪、同法第216條、第210條之行使偽造私文書及同法第
      339條第1項之詐欺取財罪。
  ２、吸收關係：被告偽造印章後再持之偽造印文暨偽造署押於
      附表一所示文件及附表二所示本票上之行為，均係屬偽造
      私文書及偽造有價證券之階段行為，其變造特種文書、偽
      造私文書後持以行使，其變造特種文書、偽造私文書之低
      度行為，應為行使變造特種文書、行使偽造私文書之高度
      行為所吸收，而其偽造有價證券後復持以行使，其行使偽
      造有價證券之低度行為，應為其偽造有價證券之高度行為
      所吸收，均不另論罪。
  ３、牽連犯：被告乙○○所犯偽造有價證券、行使偽造私文書
      、詐欺取財罪各罪間，具有方法結果之牽連犯關係，應依
      修正前刑法第55條規定從一重之偽造有價證券罪處斷。
  ４、更正法條及併予審理之部分：
    (1)更正法條：按刑法上之背信罪為一般的違背任務之犯罪，
      若為他人處理事務，意圖為自己或第三人不法之所有，以
      詐術使他人交付財物者，應成立詐欺罪，不能論以背信罪
      ，有最高法院63年台上字第292號判例意旨可資參照。針
      對被告乙○○所為上開詐欺取財之犯行，經檢察官原認係
      犯刑法第342條第1項之背信罪，然依上開判例意旨，本院
      認被告乙○○之犯罪行為，已該當於詐欺罪之構成要件，
      不得於詐欺罪外更論背信罪，而改依通常程序審理後，經
      蒞庭之公訴檢察官更正起訴法條為刑法第339條第1項之詐
      欺取財罪，先予敘明。
    (2)原聲請簡易判決處刑書針對被告乙○○所犯偽造有價證券
      、行使偽造私文書等部分雖漏未論及，然此部分與改依通
      常程序審理視為起訴成罪部分有牽連犯之裁判上一罪關係
      ，且經蒞庭公訴檢察官併予論告，本院自得併予審理，均
      附此敘明。
  ５、退回併辦部分：移送併辦意旨中針對業務侵占罪部分（97
      年度偵字第3460號）：
    (1)被告乙○○係台北富邦銀行新竹分行業務員，負責經手客
      戶申請貸款事宜；緣告訴人丙○○因欲向該銀行申請信用
      貸款40萬元，遂於94年10月13日，親自前往該銀行填具申
      請書件，並完成對保程序後，即將核撥貸款所用之帳戶存
      摺，委由被告乙○○代為保管，嗣於同年月20日，經該銀
      行核准貸款，扣除帳務管理費及手續費6千元，共計核撥
      貸款39萬4千元，詎被告乙○○因積欠外債未償，意意圖
      為自己不法之利益，向告訴人丙○○謊稱貸款未獲核准，
      並藉受託代管核撥貸款所用帳戶存摺之便，逕自提領上列
      貸款數額供己花用，使告訴人丙○○因而須承擔繳納貸款
      本金及利息之義務，致生財產上之損害，因認被告乙○○
      涉有業務侵占之罪嫌等語。
    (2)經查：本件告訴人丙○○因被告乙○○未告知台北富邦銀
      行已同意其所申請之40萬元貸款案件，此除據被告乙○○
      自承在卷外，復經告訴人丙○○指述綦詳，均已論述如前
      ；是以告訴人丙○○自無可能知悉其在台北富邦銀行之貸
      款帳戶內有經扣除帳務管理費及手續費6千元後之39萬4千
      元，基此，告訴人丙○○要無可能將核貸之39萬4千元交
      予被告乙○○持有，更況，台北富邦銀行核撥予告訴人丙
      ○○之貸款金額係撥入告訴人丙○○之銀行帳戶內，其保
      管人係台北富邦銀行，並非被告乙○○，被告乙○○對於
      撥入告訴人丙○○帳戶內之貸款，難認有占有之事實，是
      以就核撥之39萬4千元之部分，被告乙○○施用詐術而取
      得其中之39萬元之犯行，應該當於刑法第339條第1項之詐
      欺取財罪，難謂與刑法第336條第2項之業務侵占罪相合。
      至於告訴人丙○○交予被告乙○○保管之帳戶存摺，係被
      告乙○○持以詐取財物所用，依被告乙○○主觀犯意，並
      無積極事證足認被告乙○○就告訴人丙○○所持交之帳戶
      存摺有易持有為所有之不法意圖，是就移送併辦意旨中就
      所認被告乙○○涉犯刑法第336條第2項之業務侵占罪部分
      ，原應為無罪之判決，然因移送併辦意旨認被告乙○○就
      此所犯核與上開有罪之部分，為事實上之同一案件，應由
      檢察官另行處理。
  ６、不另為無罪之諭知部分：檢察官補充理由書中指稱：被告
      乙○○趁告訴人丙○○不注意之際，盜用告訴人丙○○印
      章後，偽造上開本票及取款憑條，因認被告乙○○涉犯刑
      法之盜用印章罪等語。就此被告乙○○辯稱：伊係持由告
      訴人丙○○前次貸款所親自簽名蓋章之本票、取款憑條用
      以辦理本件貸款之對保手續及冒領貸款等語，核與告訴人
      丙○○所稱：本件申請貸款之對保手續非他所辦理，他在
      不知銀行通過貸款申請之前提下，並未提領貸款，然被告
      乙○○所持以對保及冒領之本票及取款憑條上之簽名蓋章
      ，均係他親自所為等語相符，從而檢察官就所指被告乙○
      ○盜用告訴人丙○○印章而偽造印文部分，自與事證相悖
      ，然此部分，因與本案有罪之偽造有價證券及行使偽造私
      文書部分，分別構成吸收關係，為實質上一罪，亦爰不另
      為無罪之諭知。
（二）科刑：
  １、酌減其刑：本件被告乙○○利用負責經手客戶申請貸款事
      宜，偽造本票之有價證券及取款憑條之私文書，並持以冒
      領告訴人丙○○之貸款，對於他人財產之變動以及社會經
      濟之穩定性均生有影響，惟其因經濟拮据鋌而走險，冒領
      金額為39萬，金額尚非甚鉅，對於整體金融安定之影響不
      大，而被告乙○○到案之後，坦承犯行，告訴人丙○○分
      別於本院準備程序及審理期日中亦表示：被告乙○○願意
      認罪、悔改，並承擔貸款債務，願意原諒被告乙○○等語
      （見本院97年度易字第367號第56頁背面、本院卷第24頁
      ），是認被告乙○○之犯罪情狀，足堪憫恕，而偽造有價
      證券之法定最低刑度為有期徒刑3年，情輕法重，又以被
      告乙○○目前謀有正職，有員工職務證明書1紙在卷足稽
      （見本院卷第32頁），育有3子，其中么子罹有心室中隔
      缺損之疾，有戶籍謄本、重大傷病免自行部分負擔證明卡
      影本附卷可考（見本院卷第29至31頁），是綜合乙○○之
      犯行及其處境，在客觀上足以引起一般同情，認為即予宣
      告法定最低度刑期，猶嫌過重，爰依刑法第59條酌減其刑
      （刑法第59條雖於94年2月2日修正公布，於95年7月1日生
      效施行，惟因該條規定，為法院就刑之酌減審認標準見解
      之明文化，非屬法律之變更，自無刑法第2條第1項新舊法
      比較適用之問題，此有最高法院95年5月23日刑事庭第8次
      會議決議可資參照）。
  ２、科刑：爰審酌被告乙○○前無任何犯罪紀錄，有臺灣高等
      法院被告前案紀錄表1份附卷可佐，素行良好，正值青壯
      ，不思以正當途徑賺取所需，竟利用負責經手客戶申請貸
      款事宜，偽造本票之有價證券及取款憑條之私文書，並持
      以冒領告訴人丙○○之貸款，以滿足一己物慾，且影響金
      融交易秩序，冒領之款項計為39萬元，固使告訴人丙○○
      蒙受信用評價減損及追償之風險，徒增銀行金融控管之風
      險，行為殊不可取，其犯罪手法雖足以影響金融秩序，及
      票據之流通性，惟手段尚屬平和，且實際所得之利益非鉅
      ，及犯後坦認犯行，並出面處理上開債務，取得被害人諒
      解，態度尚佳等一切情狀，量處如主文所示之刑，以示懲
      儆。
  ３、緩刑：查被告乙○○前未曾受有期徒刑以上刑之宣告，有
      臺灣高等法院被告前案紀錄表各一份附卷可查，其素行良
      好，犯後坦承犯行，且取得告訴人丙○○之諒解，業如前
      述，其歷經本次偵、審之教訓，當知所警惕，信無再犯之
      虞，且念其正常工作得以賺取生活之資，供養幼子及續償
      貸款，本院認其所宣告之刑，以暫不執行為適當，爰併依
      最高法院95年度第8次刑事庭會議決議第七點之意旨，直
      接適用修正後刑法第74條第1項第1款之規定，為被告乙○
      ○緩刑5年之宣告，以啟自新。
（三）沒收：按「偽造、變造之有價證券、郵票、印花稅票、信
      用卡、金融卡、儲值卡或其他相類作為提款、簽帳、轉帳
      或支付工具之電磁紀錄物及前條之器械原料及電磁紀錄，
      不問屬於犯人與否，沒收之。」，刑法第205條定有明文
      。查被告乙○○所偽造發票人丙○○、金額40萬元、發票
      日94年10月20日及到期日96年8月20日之本票1張，雖未扣
      案，然既係偽造，則不問屬於犯人與否，爰依刑法第205
      之規定宣告沒收。另被告乙○○未得告訴人丙○○之同意
      或授權，在告訴人丙○○已簽名蓋章之取款憑條上填具金
      額及日期以偽造完成之取款憑條，雖均係被告乙○○偽造
      文書犯罪所得之物，但該取款憑條，業已持交予台北富邦
      銀行持有，非屬被告乙○○所有之物，核與刑法第38條第
      1 項第3款、第3項之規定不合，爰不諭知沒收，附此敘明
      。
據上論斷，應依刑事訴訟法第299條第1項前段，刑法第2條第1項
前段、修正前刑法第55條、刑法第59條、第201條、第216條、第
210條、第339條第1項、第205條、第74條第1項第2款，罰金罰鍰
提高標準條例第1條前段，判決如主文。
本案經檢察官陳玉華到庭執行職務。
中    華    民    國    97    年    10    月    7    日
                  臺灣新竹地方法院刑事第四庭
                      審判長法  官  林秋宜
                            法  官  馮俊郎
                            法  官  劉兆菊
上正本證明與原本無異。
如不服本判決應於收受本判決後10日內向本院提出上訴書狀，上
訴書狀應敘述具體理由。上訴書狀未敘述上訴理由者，應於上訴
期間屆滿後20日內補提理由書狀於本院「切勿逕送上級法院」。
                            書記官  蕭汝芳
中    華    民    國    97    年    10    月    7    日


司法院資訊處製作；財團法人民間司法改革基金會備份。
